【裁判字號】    98,裁,2207
【裁判日期】    980917
【裁判案由】    綜合所得稅
【裁判全文】
最  高  行  政  法  院  裁  定
                                      98年度裁字第2207號
抗  告  人  甲○○
上列抗告人因與相對人財政部臺灣省北區國稅局間綜合所得稅事
件，對於中華民國98年3月30日臺北高等行政法院98年度訴字第3
34號裁定提起抗告，本院裁定如下︰
    主  文
抗告駁回。
抗告訴訟費用由抗告人負擔。
    理  由
一、按提起撤銷訴訟，以經合法訴願為要件，此觀行政訴訟法第
    4條之規定即明。當事人未經合法訴願而提起行政訴訟，其
    起訴即屬不備其他要件，行政法院應依行政訴訟法第107條
    第1項第10款後段規定，以裁定駁回其訴。次按訴願之提起
    ，應自行政處分達到或公告期滿之次日起30日內為之，訴願
    法第14條第1項定有明文。訴願逾法定期間，即非合法，復
    提起撤銷訴訟，自屬起訴不備其他要件，應以裁定駁回之。
二、本件抗告人因民國（下同）91、92、94年度綜合所得稅事件
    ，不服相對人之罰鍰處分，申請復查，經相對人分別以97年
    7月1日北區國稅法二字第0970013654、0000000000、000000
    0000號復查決定駁回，抗告人係於97年7月10日收受上開復
    查決定書，有掛號郵件收件回執影本附訴願卷可稽，其提起
    訴願之期間，應自97年7月11日起算，扣除在途期間3日，至
    97年8月12日（星期二）屆滿，抗告人遲至97年10月2日始提
    起訴願，有訴願書上所載日期可考，已逾法定期間，其復提
    起撤銷訴訟，原裁定以其起訴不合法，予以駁回，依上開規
    定及說明，核無違誤。
三、抗告意旨略以：訴願之提起，依訴願法第14條第2項規定，
    應自「知悉」時起算，本件抗告人因警衛失職代收信件但未
    轉交，直至97年9月24日始領取，是抗告人於該日始知悉；
    另依訴願法第15條規定「訴願人因…或『其他不可歸屬於己
    之事由』，至遲誤前條之訴願期間者，於其原因消滅後10日
    內，得以書面敘明理由向受理訴願機關申請回復原狀」，抗
    告人已於97年10月2日提起訴願，實屬於法定期間內提出申
    請，故不應以此為由，駁回抗告人之訴願等語。經核，訴願
    法第14條第2項係規定行政處分之利害關係人之訴願起算始
    點，抗告人並非相對人所為復查決定（即原處分）之利害關
    係人，故無該規定之適用，抗告人主張其於97年9月24日始
    收受原處分，應自該日起算訴願期間，自非有據；又訴願法
    第15條雖規定處分相對人因不可歸責之事由致遲誤法定訴願
    期間者，得為回復原狀之申請，然亦須於其原因消滅後10日
    內，另以書面敘明理由申請獲准始可，抗告人主張其已於97
    年10月2日提起訴願，應屬於法定期間內提出申請云云，顯
    見其並未依上開規定申請回復原狀獲准，則訴願機關為不受
    理之決定，並無不合。抗告難認有理由，應予駁回。至抗告
    人不服原處分所述之實體理由，本院即無庸再為審酌，並予
    敘明。
四、據上論結，本件抗告為無理由，依行政訴訟法第104條，民
    事訴訟法第95條、第78條，裁定如主文。
中    華    民    國    98    年    9     月    17    日
                    最高行政法院第七庭
                        審判長法官  藍  獻  林
                              法官  廖  宏  明
                              法官  張  瓊  文
                              法官  姜  素  娥
                              法官  林  文  舟
以  上  正  本  證  明  與  原  本  無  異
中    華    民    國    98    年    9     月    17    日
                              書記官  賀  瑞  鸞


司法院資訊處製作；財團法人民間司法改革基金會備份。
